Minutes et répertoires du notaire Louis LE CAMUS, 25 mai 1605 - 18 octobre 1637 (étude XIV)
Archives nationales
- Minutes de Louis LE CAMUS, 1605 - 1637; MC/ET/XIV/1 - MC/ET/XIV/51
  - Minutes. 1636, MC/ET/XIV/45
    - Donation par Élisabeth Myron, veuve de Pierre L'Hermite, écuyer, sieur de Soliers, demeurant rue Saint-Sauveur, à François L'Hermite [Tristan, L'Hermite], chevalier, sieur de Soliers, son fils, gentilhomme de la suite du duc d'Orléans, demeurant près les Minimes de la place Royale, paroisse Saint-Paul, de la somme de 12.000 livres à elle due par René de Chaussecourte, écuyer, sieur de Chastelus, moyennant laquelle Chaussecourt se serait fait céder les deniers dotaux, douaires et autres conventions matrimoniales qu'elle avait droit de prendre dans la succession de son défunt mari, par contrat 'extorqué d'elle' le 6 septembre 1629, et dont il n'a été payé que 750 livres ou environ. Cette donation est faite en raison des soins que François a apportés aux affaires de sa mère et des assistances qu'il lui a faites à plusieurs reprises et qui s'élèvent à 600 ou 700 livres, ainsi qu'à charge de lui verser à l'avenir une pension viagère de 300 livres., 23 juin 1636; MC/ET/XIV/45
      Documents du Minutier central des notaires de Paris, Écrivains de théâtre, 1600-1649, étude par Alan Howe, documents analysés par Madeleine Jurgens et Alan Howe [195 actes], Paris, Archives nationales, 2005, notice n°162 (instrument de recherche imprimé dématérialisé dont la version intégrale est accessible en ligne par la rubrique 'Autres instruments de recherche', voir contexte dans le Plan d’orientation général - Notaires de Paris, guides thématiques du Minutier).
      Date de création de la notice: 2008
      Documents du Minutier central des notaires de Paris, Écrivains de théâtre, 1600-1649, étude par Alan Howe, documents analysés par Madeleine Jurgens et Alan Howe, Paris, Archives nationales, 2005, XIII-340 p.
      1. Mention et extraits de cet acte Grisé Catherine 'Towards a new biography of Tristan L'Hermite', Revue de l'Université d'Ottawa, t. XXXVI, 1966, p. 310-311. Le même jour du 23 juin 1636, devant les mêmes notaires, la mère de Tristan fait procéder à une procuration relative à la donation qu'elle fait à son fils: 'Procuration en blanc par Élisabeth Myron pour recevoir une somme de 12.000 livres due par René de Chaussecourte par contrat du 6 septembre 1629 et dont il n'a été payé que 750 livres', (AN. Min. cent ET/XIV/45).
      donation; Royale (place); Myron, Élisabeth; Vauselle, Jean-Baptiste (L'Hermite, sieur de); Chaussecourte, René de (sieur de Chastelus, Lespinas et Soliers); Tristan, L'Hermite; L'Hermite, Pierre (sieur de Solier)
  - Minutes. 1637, janvier - 1637, 15 décembre, janvier 1637 - 15 décembre 1637; MC/ET/XIV/46
    1637, janvier à 18 octobre: actes passés par-devant Louis Le Camus.
    1637, 25 octobre à 15 décembre: actes passés par-devant Philippe Lemoyne.
  - Minutes (inventaires après décès). 1617 - 1626, MC/ET/XIV/47
    inventaire après décès
    - Inventaire après décès de Paul Pétau, sieur de Guignard, conseiller au parlement, dressé à la requête de Marie Bouchault, sa veuve, demeurant rue Saint-Martin, paroisse Saint-Josse., 24 janvier 1617; MC/ET/XIV/47
      (fol. 3 v°): En la salle,.
      '... ung clavecsin couvert de cuivre (sic) rouge doré avec ses piedz de bois de noier, prisé le tout ensemble... 16 l.
      Documents du Minutier central concernant l'histoire de la musique (1600-1650), par Madeleine Jurgens, tome II [études XI à XX, 1900 actes], Paris, Archives nationales, 1974, p. 890 (instrument de recherche imprimé dématérialisé, certaines notices sont plus détaillées dans la version intégrale accessible en ligne par la rubrique 'Autres instruments de recherche', voir contexte dans le Plan d’orientation général - Notaires de Paris, guides thématiques du Minutier).
    - Inventaire après décès de Claude Cochet, bourgeois de Paris, dont sa bibliothèque., 28 janvier 1618; MC/ET/XIV/47
      inventaire après décès; Cochet, Claude
    - Inventaire après décès de Louis Potdevin, avocat en parlement, et d'Anne Le Camus, décédés en leur maison de la rue Poupée, dressé à la requête de Nicolas Potdevin, notaire au Châtelet, de Louis Potdevin, avocat en parlement, et de Claude Potdevin, postulant au Châtelet, frères, héritiers des défunts., 18 février 1620; MC/ET/XIV/47
      (fol. 2 v°): En la salle,.
      '... une espinette garnye de son pied, telle quelle, prisée... 100 s.
      Documents du Minutier central concernant l'histoire de la musique (1600-1650), par Madeleine Jurgens, tome II [études XI à XX, 1900 actes], Paris, Archives nationales, 1974, p. 891 (instrument de recherche imprimé dématérialisé, certaines notices sont plus détaillées dans la version intégrale accessible en ligne par la rubrique 'Autres instruments de recherche', voir contexte dans le Plan d’orientation général - Notaires de Paris, guides thématiques du Minutier).
    - Inventaire après décès de Jean Vuillart, conseiller du roi et correcteur en la chambre des comptes, dressé à la requête de Marguerite Révérend, sa veuve, demeurant rue Geoffroy-l'Angevin., 25 mai 1621; MC/ET/XIV/47
      (fol. 5 v°): En l'étude,.
      '... un jeu de flutes d'Alleman concistant en quatre fluttes garnyes d'argent par les bouts et de leur estuy de cuir, le tout prisé ensemble... 4 l.
      Documents du Minutier central concernant l'histoire de la musique (1600-1650), par Madeleine Jurgens, tome II [études XI à XX, 1900 actes], Paris, Archives nationales, 1974, p. 892 (instrument de recherche imprimé dématérialisé, certaines notices sont plus détaillées dans la version intégrale accessible en ligne par la rubrique 'Autres instruments de recherche', voir contexte dans le Plan d’orientation général - Notaires de Paris, guides thématiques du Minutier).
      Vuillart, Jean
    - Inventaire après décès de Nicolas Potdevin, notaire au Châtelet, dressé à la requête de Marguerite Le Redde, sa veuve, demeurant rue de la Cerisaie., 13 juin 1623; MC/ET/XIV/47
      (fol. 4): En une chambre façon de galetas,.
      '... ung luth, tel quel, prisé... 60 s.
      Documents du Minutier central concernant l'histoire de la musique (1600-1650), par Madeleine Jurgens, tome II [études XI à XX, 1900 actes], Paris, Archives nationales, 1974, p. 893 (instrument de recherche imprimé dématérialisé, certaines notices sont plus détaillées dans la version intégrale accessible en ligne par la rubrique 'Autres instruments de recherche', voir contexte dans le Plan d’orientation général - Notaires de Paris, guides thématiques du Minutier).
      Potdevin, Nicolas
  - Minutes (inventaires après décès). 1627 - 1637, MC/ET/XIV/48; Document détérioré.
    - Inventaire après décès de Daniel de Visan, argentier de la maison du roi, et de Jeanne Van des Vehen, sa femme, demeurant rue Barbette, dressé à la requête de Gaspard Van des Vehen, marchand joaillier, tuteur des enfants du défunt., 6 septembre 1627; MC/ET/XIV/48
      (fol. 2): En la chambre,.
      '... un clavessin couvert de cuir doré, posé sur son chassis à six colonnes, prisé... 60 l.
      'Item, une petite espinette couverte de cuir doré, prisée... 3 l.
      Documents du Minutier central concernant l'histoire de la musique (1600-1650), par Madeleine Jurgens, tome II [études XI à XX, 1900 actes], Paris, Archives nationales, 1974, p. 895 (instrument de recherche imprimé dématérialisé, certaines notices sont plus détaillées dans la version intégrale accessible en ligne par la rubrique 'Autres instruments de recherche', voir contexte dans le Plan d’orientation général - Notaires de Paris, guides thématiques du Minutier).
    - Inventaire après décès de Marie Pithois, femme d'Agnus Symonot, avocat en parlement, demeurant rue du Temple, paroisse Saint-Nicolas-des-Champs., 12 octobre 1629; MC/ET/XIV/48
      (fol. 2): '... ung clavecin, manicordion, troys luths dont deux grandz et ung petit le tout prisé ensemble vingt-quatre livres, cy... 24 l.
      Documents du Minutier central concernant l'histoire de la musique (1600-1650), par Madeleine Jurgens, tome II [études XI à XX, 1900 actes], Paris, Archives nationales, 1974, p. 896 (instrument de recherche imprimé dématérialisé, certaines notices sont plus détaillées dans la version intégrale accessible en ligne par la rubrique 'Autres instruments de recherche', voir contexte dans le Plan d’orientation général - Notaires de Paris, guides thématiques du Minutier).
    - Inventaire après décès de Jean Vuillart, conseiller du roi et correcteur en la chambre des comptes, et de Marie Révérend, sa femme, demeurant rue de la Tisseranderie, dressé à la requête de leurs enfants., 5 juillet 1630; MC/ET/XIV/48
      (fol. 4): Au grenier,.
      '... ung jeu de fluttes d'Allemant concistant en quatre fleuttes garnyes d'argent par les boutz et de leur estuy de cuir, prisé le tout ensemble... 3 l.
      Documents du Minutier central concernant l'histoire de la musique (1600-1650), par Madeleine Jurgens, tome II [études XI à XX, 1900 actes], Paris, Archives nationales, 1974, p. 897 (instrument de recherche imprimé dématérialisé, certaines notices sont plus détaillées dans la version intégrale accessible en ligne par la rubrique 'Autres instruments de recherche', voir contexte dans le Plan d’orientation général - Notaires de Paris, guides thématiques du Minutier).
    - JACQUELIN (Jean) Intendant et ordonnateur des bâtiments du roi § Inventaire; Collections de sculptures et de tableaux, 10 décembre 1631; MC/ET/XIV/48
      inventaire; Jacquelin, Jean
    - Inventaire après décès d'Agnès Dureau, femme de Antoine Le Redde, trésorier général de la cavalerie, demeurant rue Geoffroy-l'Angevin, dont sa bibliothèque., 7 février 1632; MC/ET/XIV/48
      inventaire après décès; Dureau, Agnès; Le Redde, Antoine; trésorier payeur (Ancien Régime)
  - Minutes (constitutions de rentes publiques). 1634, novembre, novembre 1634; MC/ET/XIV/49; Document détérioré.
    Édit de janvier 1634, 465.833 livres 6 sols 8 deniers de rente sur les 1.500.000 imposées par l'édit de décembre 1633 sur les contribuables aux tailles, outre et par dessus 12.300.000 livres montant des droits aliénés sur les tailles..
  - Minutes (constitutions de rentes publiques). 1634, novembre, novembre 1634; MC/ET/XIV/50
    Édit de janvier 1634, 465.833 livres 6 sols 8 deniers de rente sur les 1.500.000 imposées par l'édit de décembre 1633 sur les contribuables aux tailles, outre et pardessus 12.300.000 livres montant des droits aliénés sur les tailles.
  - Brevets. 1615 - 1637, MC/ET/XIV/51
    Brevets grossoyés.
    brevet notarié
    - Obligation par Nicolas de Thierry, peintre, envers Jean Boudet, maître tisserand en toile, tous deux, demeurant rue de Saintonge, pour 10 l. 6 s. des deux termes du loyer d'une chambre qu'il n'occupe plus., 2 janvier 1616; MC/ET/XIV/51
      Documents du Minutier central concernant les peintres, sculpteurs et graveurs au XVIIe siècle (1600-1650), par Marie-Antoinette Fleury et Martine Constans, tome II [études XI à XX, 2445 actes], Paris, Archives nationales, 2010, notice n°2066 (instrument de recherche imprimé dématérialisé, certaines notices sont plus détaillées dans la version intégrale accessible en ligne par la rubrique 'Autres instruments de recherche', voir contexte dans le Plan d’orientation général - Notaires de Paris, guides thématiques du Minutier).
      Thierry, Nicolas de
    - Obligation par Simon Dupuys, bourgeois de Paris, demeurant rue Saint-Paul, envers Blaise Barbier, maître peintre, demeurant rue de Poitou, pour 60 l. dont 50 portées sur une obligation du 16 octobre 1615, de Dupuys à Nicolas Béjard, sergent à verge au Châtelet, transportée à Blaise Barbier le 3 août 1616, passée devant Potdevin, et 10 l. pour les frais de recouvrement., 3 octobre 1616; MC/ET/XIV/51
      Documents du Minutier central concernant les peintres, sculpteurs et graveurs au XVIIe siècle (1600-1650), par Marie-Antoinette Fleury et Martine Constans, tome II [études XI à XX, 2445 actes], Paris, Archives nationales, 2010, notice n°45 (instrument de recherche imprimé dématérialisé, certaines notices sont plus détaillées dans la version intégrale accessible en ligne par la rubrique 'Autres instruments de recherche', voir contexte dans le Plan d’orientation général - Notaires de Paris, guides thématiques du Minutier).
      Dupuys, Simon
    - Obligation par François Orry, chirurgien, demeurant rue de Beaujolais, à Anne Guérin, femme de Julien Peau, de la somme de 15 livres., 10 septembre 1622; MC/ET/XIV/51
      Documents du Minutier central concernant l'histoire de la musique (1600-1650), par Madeleine Jurgens, tome II [études XI à XX, 1900 actes], Paris, Archives nationales, 1974, p. 671 (instrument de recherche imprimé dématérialisé, certaines notices sont plus détaillées dans la version intégrale accessible en ligne par la rubrique 'Autres instruments de recherche', voir contexte dans le Plan d’orientation général - Notaires de Paris, guides thématiques du Minutier).
- Répertoire(s) de Louis LE CAMUS, 28 mai 1605 - novembre 1634; MC/RE/XIV/1 - MC/RE/XIV/2
  - Répertoire. 1605, 28 mai - 1624, décembre, 28 mai 1605 - décembre 1624; MC/RE/XIV/1
    'Minutes enregistrées'.
    Informations concernant le classement et la cotation:
    Le niveau inférieur de description, quand il existe, correspond aux mentions d'actes contenues dans le répertoire. Parmi celles-ci, certaines peuvent y être décrites, de manière plus ou moins détaillée. Pour consulter l'acte proprement dit, il convient de rechercher la cote au niveau des articles (registre ou liasse) des minutes du notaire (cote de type 'MC/ET').
    - POQUELIN (Robert) § Bail ROUSSEAU à Robert POQUELIN, 1615; fol. IIII/C/LXXI
      Mention dans le répertoire du notaire coté:
      MC/RE/XIV/1
      Informations concernant le classement et la cotation du document:
      Attention: la cote de répertoire (de type 'MC/RE') ne permet pas de consulter la minute de l'acte. ll convient de rechercher la cote de la minute (de type 'MC/ET') au niveau des articles (registre ou liasse) de minutes du notaire.
      L'accès aux images numérisées des pages du répertoire se fait au niveau de description supérieur (' Répertoire du notaire '), rubrique ' Consulter les archives numérisées associées'.
      bail; Poquelin, Robert; Rousseau, M.
    - BIGOT (Jean-Jacques) § Transport DUBOT à Jean-Jacques BIGOT; (sic), 1616; fol. CCCXIX
      Bigot, Jean Jacques
    - OLIER (François) § Constitution HABERT à François OLIER, 1616; fol. CCXXXV
      Olier, François
    - TRISTAN (Charles) § Constitutions à Charles TRISTAN, juillet 1619 - septembre 1619; fol. II/C/LXXV; fol. II/C/IIII/XX/I; fol. II/C/IIII/XX/XVII, II/X/IX, II/C/XI, II/C/XIII
      Tristan, Charles
    - ANGENNES (Charles d') § Marché entre Charles d'ANGENNES et Isaac LEFEBURE., 17 novembre 1621
      marché; Angennes, Charles d'
  - Répertoire. 1608, 4 janvier - 1634, novembre, 4 janvier 1608 - novembre 1634; MC/RE/XIV/2
    'Minutes non enregistrées'.
    - BIGOT (Jean-Jacques) § Contre lettre; Déclaration par Jean-Jacques BIGOT., 31 octobre 1616
      MC/RE/XIV/2
      convention; renonciation; déclaration; Bigot, Jean Jacques
    - LA CHAMPAIGNE (Guillaume de) § Marché par Guillaume de LA CHAMPAIGNE à Charles de VALOIS., 11 juillet 1617
      marché; La Champaigne, Guillaume de
    - Marché par Yon Perrin charpentier à Nicolas Doulcet et autres. Autre marché à Nicolas Doulcet, 7 juillet 1618 - 8 juillet 1618
      marché; Doulcet, Nicolas; Perrin, Yon
    - BIGOT (Nicolas) § Accord entre Pierre PETITJEAN et Nicolas BIGOT., 14 juillet 1621
      accord; Bigot, Nicolas